# 关于分配股利的基数

提问人：helencrowhhy 时间：2019-05-27 18:06:39
境内公司 A 盈利，其子公司（也是境内）B 是亏的，请问，A 分股利的未分配利润需要扣掉 B 的亏损后，再定可供分配利润进行股利分配吗？

回答人：chenyiwei
法律上是以 A 公司单户报表中的未分配利润余额作为可供分配的限额的（前提是无未弥补亏损，且已足额计提法定盈余公积）。需注意的是：A 对B的长投需谨慎进行减值测试和计提减值准备（如需要）。